【裁判字號】    90,交上易,449
【裁判日期】    901231
【裁判案由】    過失傷害
【裁判全文】
臺灣高等法院刑事判決                            九十年度交上易字第四四九號
    上  訴  人  臺灣桃園地方法院檢察署檢察官
    被      告  乙○○
右上訴人因被告過失傷害案件，不服臺灣桃園地方法院九十年度交易字第三七七號，
中華民國九十年十月十八日第一審判決（起訴案號：臺灣桃園地方法院檢察署九十年
度偵字第八七一七號）提起上訴，本院判決如左：
    主  文
上訴駁回。
    事  實
一、乙○○曾因違反麻醉藥品管理條例案件，分別經本院於民國八十四年五月二十四
    日判決有期徒刑八月、臺灣桃園地方法院於八十四年十月三十日判決應執行有期
    徒刑五年六月，其中本院判處有期徒刑八月部分自八十四年八月八日入監執行至
    八十五年四月七日，臺灣桃園地方法院判決有期徒刑五年六月部分，自八十五年
    四月八日起接續執行，假釋期滿日為九十年六月六日，仍不知謹慎，於假釋期間
    內九十年四月二十二日凌晨，駕駛車牌號碼三Ｌ─一二二七號自用小客車，沿桃
    園縣中壢市○○○路○段由中壢往平鎮方向行駛，於同日凌晨二時三十分許，行
    經環中東路二段與龍岡路二段路口欲左轉龍岡路二段時，本應注意汽車行駛至交
    岔路口時，轉彎車應讓直行車輛先行，依當時天候雨、光線為夜間無照明，但路
    面乾燥、無缺陷、行車管制號誌正常、標線適當且視距良好，並無不能注意之情
    形，竟未讓對向沿環中東路二段由平鎮往中壢方向直行至該交岔路口，由甲○○
    所駕駛，亦疏未注意車前狀況之車牌號碼ＥＶＺ─一八０號輕型機車先行，撞及
    甲○○所騎機車左側，致甲○○人車倒地後，受有兩膝臏骨骨折、左拇指掌骨骨
    折之傷害。案發後乙○○報警處理並留在現場，向承辦警員張志賢坦承駕車肇事
    ，並隨同承辦警員至警局接受偵訊自首而接受裁判。
二、案經乙○○自首暨被害人甲○○訴由桃園縣警察局中壢分局報請臺灣桃園地方法
    院檢察署檢察官偵查起訴。
    理  由
一、被告乙○○經合法傳喚，無正當之理由不到庭，據其於本院訊問時則對右揭事實
    坦承不諱，核與告訴人甲○○所指訴之情節相符，復有桃園縣警察局道路交通事
    故調查報告表一份、診斷證明書一紙及照片六幀附卷足憑。
二、汽車行駛至交岔路口，轉彎車輛應讓直行車輛先行，道路交通安全規則第一百零
    二條第一項第六款定有明文。查被告駕駛上開自用小客車，行經桃園縣中壢市○
    ○○路○段與龍岡路二段路口欲左轉龍岡路二段時，本應注意前揭規定，且依桃
    園縣警察局道路交通事故調查報告表所載當時之天候雖為雨、光線為夜間無照明
    ，但路面乾燥、無缺陷、行車管制號誌正常、標線適當且視距良好，並無不能注
    意之情形，竟未讓對向直行之告訴人甲○○所騎乘之機車先行，致撞及告訴人甲
    ○○機車左側，告訴人甲○○因而受有前述之傷害，被告違反道路交通安全規則
    第一百零二條第一項第六款規定至明。本件經送臺灣省桃園縣區車輛行車事故鑑
    定委員會鑑定結果，亦認被告駕駛自小客車左轉彎未讓直行車先行為肇事原因，
    此有鑑定書一份附卷可資佐證。雖告訴人甲○○騎乘機車行經交岔路口疏未注意
    車前狀況，亦為肇事原因之一（參前揭鑑定書），然不能因此解免被告之過失。
    是被告行為顯有過失，且其過失行為與告訴人甲○○之受傷間顯有相當因果關係
    ，本件事證已臻明確，被告犯行堪以認定。
三、核被告乙○○所為，係犯刑法第二百八十四條第一項前段之過失傷害罪。案發後
    被告於告訴人甲○○送醫後留在現場，向承辦警員張志賢坦承駕車肇事，並隨同
    承辦警員至警局接受偵訊，此業據被告於原審陳述明確，並經警員張志賢於原審
    訊問時證述屬實。被告於犯罪後、該管公務員未發覺其犯罪前，向桃園縣警察局
    中壢分局警員自首而接受裁判，應依刑法第六十二條前段規定減輕其刑。
四、原審認被告乙○○罪證明確，適用刑法第二百八十四條第一項前段、第六十二條
    前段，罰金罰鍰提高標準條例第一條前段、第二條之規定，並審酌被告及告訴人
    雙方過失程度、被告素行不佳、告訴人所受傷勢及被告犯罪後未與告訴人達成民
    事和解賠償告訴人損失之態度等一切情狀，量處被告有期徒刑四月，如易科罰金
    以三百元（銀元）折算一日。認事用法，核無不合，量刑亦屬適當。檢察官上訴
    意旨認原判決量刑過輕，核無理由，應予駁回。
五、被告乙○○經合法傳喚，無正當之理由不到庭，爰不待其陳述，逕行判決。
據上論斷，應依刑事訴訟法第三百六十八條、第三百七十一條，判決如主文。
本案經檢察官劉靜婉到庭執行職務。
中      華      民      國    九十    年     十二     月    三十一    日
                              臺灣高等法院刑事第 十五 庭
                                  審判長法  官房  阿  生
                                        法  官  鄧  振  球
                                        法  官  雷  元  結
右正本證明與原本無異。
不得上訴。
                                        書記官  梁  雅  華
中      華      民      國     九十一   年       一     月       二     日
附錄：本判決論罪科刑法條全文
刑法第二百八十四條
因過失傷害人者，處六月以下有期徒刑、拘役或五百元（已提高十倍為五千元）以下
罰金。致重傷者，處一年以下有期徒刑、拘役或五百元（已提高十倍為五千元）以下
罰金。


司法院資訊處製作；財團法人民間司法改革基金會備份。
